# 请教陈版主：关联方判断

提问人：shangmaocheng 时间：2019-03-15 09:24:40
陈版主：某新三板已经挂牌的基础层公司 A，该公司一个客户 B（不是大客户）持有 A 公司 0.5% 的股份，A 公司以前年度销售给 B 客户产品尚有应收账款 200 万，本年无销售。本年 A 公司借给 B 公司 300 万作为周转资金 (A公司本身资金也比较紧张），截止 2018 年 12 月 31 日，尚未归还。目前仍然没有归还。请问，A 和 B 是否应该认定为关联方，对于 B公司占用的 A公司 300 万，是否应该按照非经营性资金占用披露？

回答人：chenyiwei
1 、从会计准则和证券监管规则的字面意思看，不在关联方的明确列举范围之内，但要关注 “实质重于形式” 的兜底条款的影响。例如，为何 A 在自身资金较紧张，且此前 B已有欠款未还的情况下，还向 B 提供融资，且至今未收回？这个存在明显异常迹象的交易需要关注，并针对该异常迹象执行额外审计程序。
2 、如果认定为关联方的，则该项融资以及已超过合同约定付款期限的应收款项均为非经营性占用。